# 长期待摊费用出现贷方余额怎么办

提问人：飞上云的鸟 时间：2011-06-02 16:18:58
公司还在开办期 所有的费用均记入长期待摊费用 因帐面资金较多 部分资金进行理财 产生的利息收入也记了长期待摊费用 现在长期待摊费用出现了贷方余额 怎么办？
[ 本帖最后由 飞上云的鸟 于 2011-6-2 16:53 编辑 ]

回答人：chenyiwei
尚未执行新准则的企业，开办期结束之前，所有的损益性质支出都是计入长期待摊费用，因此长期待摊费用中的开办费出现贷方余额是有可能的。关键是如何判断开办期的结束时点。对于这个问题，本版面上已讨论过很多，你可以搜索一下。从会计角度，开办期的结束时点应当是企业的主营业务具备正常开展的基本条件的时点。